臺灣苗栗地方法院刑事判決
110年度金訴字第42號
公  訴  人  臺灣苗栗地方檢察署檢察官
被      告  余東書



上列被告因違反洗錢防制法等案件，經檢察官提起公訴（109年
度偵字第5989、7323號、110年度偵字第1207、1984號）及移送
併辦（臺灣新竹地方檢察署110年度偵字第11818號），本院判決
如下：
    主    文
甲○○幫助犯洗錢防制法第14條第1項之洗錢罪，處有期徒刑肆月
，併科罰金新臺幣貳萬元，罰金如易服勞役以新臺幣壹仟元折算
壹日。
    犯罪事實
一、甲○○預見將自己金融帳戶之提款卡及密碼提供予他人，該帳
    戶極可能成為詐騙份子受領對不特定民眾詐欺所得款項之工
    具，且自該帳戶提領詐得款項後即會造成金流斷點、隱匿該
    犯罪所得之去向，竟基於縱若有人利用其金融帳戶實行詐欺
    取財、洗錢犯行亦不違背其本意之幫助詐欺取財及幫助洗錢
    之不確定故意，於民國109年6月8日前某時，以不詳方式，
    將其所有中華郵政股份有限公司帳號00000000000000號帳戶
    （下稱本案帳戶）之提款卡及密碼，提供予不詳之人使用，
    而任令本案帳戶流入不詳詐騙份子（無證據證明有3人以上
    或有未滿18歲之人）之支配、管理下。上開詐騙份子取得本
    案帳戶控制權後，即共同意圖為自己不法之所有，基於詐欺
    取財、洗錢之犯意聯絡，以如附表所示方法，對如附表所示
    5名被害人施用詐術，致其等均陷於錯誤，分別將如附表所
    示金額轉入或存入本案帳戶，詐騙份子旋持提款卡將被害人
    轉入或存入本案帳戶之款項提領殆盡，藉以製造金流斷點，
    隱匿上開詐欺犯罪所得之去向。
二、案經：㈠丁○○訴由臺南市政府警察局歸仁分局報告臺灣臺南
    地方檢察署陳請臺灣高等檢察署檢察長移轉臺灣苗栗地方檢
    察署檢察官偵查起訴；㈡戊○○、己○○、丙○○訴由桃園市政府
    警察局中壢分局報告臺灣苗栗地方檢察署檢察官偵查起訴；
    ㈢乙○○訴由苗栗縣警察局頭份分局報告臺灣新竹地方檢察署
    檢察官偵查後移送併辦。
    理    由
一、證據能力之說明：
  ㈠本判決所引用被告甲○○（下稱被告）以外之人於審判外之言
    詞或書面陳述，業經本院於審判程序對當事人提示並告以要
    旨，檢察官、被告均未就其證據能力聲明異議（見本院卷一
    第315頁，卷二第81至84頁），應認已獲一致同意作為證據
    ，本院審酌相關陳述作成時之情況，尚無違法或證明力明顯
    過低之瑕疵，與本案待證事實復具有相當關連性，認為適當
    ，不論該等傳聞證據是否具備刑事訴訟法第159條之1至第15
    9條之4所定情形，依同法第159條之5第1項規定，均得作為
    證據。
  ㈡以下認定犯罪事實所憑之照片等非供述證據，皆查無經偽造
    、變造或違法取得之情事，且與本案待證事實具有自然之關
    連性，亦有證據能力。
二、認定犯罪事實所憑之證據及理由：
　　訊據被告矢口否認有何幫助詐欺取財、幫助洗錢犯行，辯稱
    ：我沒有把本案帳戶的提款卡、密碼交給別人，是遺失了，
    不確定是否哪次搬家過程中漏掉了云云。經查：
　㈠本案帳戶係被告親自申請開立，其存摺、提款卡及密碼原由
    被告自行保管，嗣均已脫離被告持有乙節，為被告所不爭執
    （見本院卷一第312、313頁，卷二第86至88頁），並有本案
    帳戶基本資料（含身分證影本、開戶影像照片）、客戶歷史
    交易清單附卷可稽（見110年度偵字第1984號卷，下稱1984
    偵卷，卷二第247至251頁）；不詳詐騙份子以如附表所示方
    法，對如附表所示5名被害人施用詐術，致其等均陷於錯誤
    ，分別將如附表所示金額轉入或存入本案帳戶，詐騙份子旋
    持提款卡將被害人轉入或存入本案帳戶之款項提領殆盡等情
    ，亦為被告所不爭執（見本院卷一第315頁），且有如附表
    編號1至5「證據名稱」欄所示證據在卷可資佐證，此部分事
    實，首堪認定。而觀諸前揭客戶歷史交易清單之記載，本案
    帳戶自109年6月8日起，陸續有不同之人存入新臺幣（下同
    ）1,000元以上之金額，存款甚為頻繁，且包括如附表所示5
    名被害人在內之人存入本案帳戶之款項，皆於極短時間內即
    遭人提領至帳戶內幾無餘額為止，是本案帳戶已成為詐騙份
    子所掌控之人頭帳戶，專用於受領對不特定民眾詐欺所得贓
    款之事實，至為灼然。
　㈡被告雖以前詞置辯。惟查，被告於109年12月21日偵訊時供稱
    ：平常提款卡放在皮夾内，皮夾遺失時間地點我忘記了，存
    摺沒有遺失，放在新竹市的家裡，提款密碼0000，密碼沒有
    寫在提款卡上，提款卡遺失沒有掛失，因為郵局帳戶沒什麼
    在用等語（見109年度偵字第5989號卷第35、36頁）；於110
    年9月27日警詢時供稱：那時候提款卡掉了，我有去掛遺失
    ，掛遺失才發現帳戶被警示，存摺也不知道跑哪裡去了，提
    款卡上有寫密碼等語（見110年度偵字第11818號卷，下稱11
    818偵卷，第7頁）；於110年11月26日準備程序時供稱：變
    成警示帳戶後我有報遺失等語（見本院卷一第195頁）；於1
    10年12月24日準備程序時供稱：卡片我平常帶在身上，存摺
    放在家裡，原本提款卡放在口袋，我沒有帶皮夾，我不曾掛
    失提款卡，因為我那時在收押，沒辦法掛失等語（見本院卷
    一第312、313頁）；於111年6月10日審理時供稱：提款卡沒
    有放皮夾或是放在身上，因為我都沒有用所以我沒有帶，都
    放在租屋處，存摺也是，密碼我寫在提款卡封套上等語（見
    本院卷二第87、89頁），其就本案帳戶提款卡「遺失」前係
    放在皮夾內或身上口袋、是否將密碼寫在提款卡上或封套上
    、存摺有無一併「遺失」、發現「遺失」後有無申請掛失等
    節，說詞均前後矛盾、反覆不一，所辯提款卡遺失遭人利用
    云云，已難採信。次查，財產犯罪之主要目的在取得財物，
    犯罪行為人於利用人頭帳戶對不特定多數人實施財產犯罪時
    ，除有逃避追緝之需求外，更須確保能夠順利提領取得之贓
    款，故衡情當使用以收購、承租或商借等方式取得，經帳戶
    所有人同意提供之人頭帳戶，斷無冒著詐得贓款因帳戶所有
    人掛失提款卡而無法提領、付出勞費卻無法實現犯罪利益之
    風險，使用他人非基於己意脫離持有（如遺失、被竊等）帳
    戶之必要；本案帳戶既遭詐騙份子做為受領贓款之人頭帳戶
    ，且於109年6月8日至109年6月14日間先後轉入或存入多達
    數十萬元、可疑為詐欺所得之贓款（見1984偵卷二第249、2
    51頁），依照一般經驗法則，自難遽信本案帳戶提款卡、密
    碼係因遺失或其他非出於被告同意之方式而脫離被告之持有
    。再者，一般人皆知金融帳戶存摺、提款卡及密碼對個人信
    用及隱私之重要性，若未妥善收藏保管而遺失，不但須耗時
    費神進行掛失補辦等程序，造成生活之不便，甚至可能衍生
    遭人盜領存款、冒名承擔債務或從事犯罪等嚴重後果；本案
    帳戶提款卡、密碼若確係遺失，被告理應於發現後儘速採取
    向警方報案、向郵局申請掛失補發等補救措施，以保障自身
    權益、避免潛在風險，然於109年6月8日前某時該等物品脫
    離被告持有起，至109年10月23日其因另案遭羈押於法務部○○○○○○○○（見本院卷一第42頁）為止，被告顯有充裕時間或
    機會可以報案或申請掛失補發，其卻未曾為之，此有中華郵
    政股份有限公司109年10月23日儲字第1090274728號函附卷
    為憑（見1984偵卷二第245頁），足徵被告係漠然以對，對
    該等物品之喪失不以為意，其唯一合理之解釋即為：該等物
    品之所以脫離被告持有，係被告自願同意提供予他人使用。
    從而，儘管被告未透露其提供本案帳戶提款卡、密碼對象之
    身分，致未能查知本案帳戶實際使用人之姓名年籍，被告確
    於109年6月8日前某時，將本案帳戶之提款卡及密碼提供予
    他人使用，而任令本案帳戶流入詐騙份子之支配、管理下之
    事實，仍堪認定。
　㈢金融帳戶為個人理財之工具，為便利大眾使用此一理財工具
    ，以活絡資金供需，金融機構對於申請開立帳戶並未設有任
    何特殊限制，一般民眾皆能自由申請開戶，並得同時在不同
    金融機構申請開立多數帳戶使用，且目前金融機構之開戶手
    續均相當迅速簡便，此乃眾所週知之事實。又依一般人之社
    會生活經驗，個人經由合法管道取得之收入，若欲利用金融
    機構帳戶存放或提領，本可以自己名義向金融機構申請開戶
    ，殊無大費周章以價購或商借方式取得，而使用他人名義金
    融帳戶之必要，況近年來詐欺、竊鴿勒贖等財產犯罪案件層
    出不窮，犯罪行為人為逃避追緝，往往利用人頭帳戶作為受
    領及提取贓款之帳戶，此不僅廣為平面及電子媒體所披載，
    亦經政府機關一再宣導提醒民眾防範。尤以現今各地金融機
    構所設置之自動櫃員機，莫不設有轉帳匯款操作之警示畫面
    ，或張貼明顯之警示標語，促請使用者注意勿輕易受騙而將
    款項轉入他人帳戶。衡諸目前社會資訊藉由電視、廣播、報
    章雜誌甚至電腦網路等管道流通之普及程度，以及一般人在
    金融機構開立帳戶、使用自動櫃員機從事提款或轉帳交易之
    頻繁，苟見有人寧可向不特定人收購或蒐集他人金融帳戶使
    用，亦不思、不願以自己名義向金融機構申請開戶，其居心
    為何，實昭然若揭，帳戶所有人焉能安心將其帳戶之提款卡
    及密碼提供予此類蒐購帳戶之人，而對該人取得帳戶之目的
    在於自行或轉交他人實施財產犯罪乙節絲毫未加懷疑？本案
    被告為成年人，學歷為高職肄業，有多年工作及社會生活經
    驗，其對前述社會情況絕非全無所悉，並自承：知道帳戶如
    果交給不熟識的人使用，有可能會被當作人頭帳戶，做不法
    的利用（見本院卷二第89、90頁），堪認已預見將本案帳戶
    提款卡、密碼提供予向其蒐取帳戶之人使用，即可能被詐騙
    份子用於受領對不特定民眾詐欺所得款項之事實，而被告仍
    將本案帳戶之提款卡連同密碼提供予該人，容任該人使用本
    案帳戶，嗣果有詐騙份子利用本案帳戶實施前揭詐欺犯罪，
    則本案帳戶遭詐騙份子用於受領對不特定民眾詐欺所得贓款
    此一事實，自不違背被告之本意，被告行為時主觀上有幫助
    他人詐欺取財之不確定故意，亦毫無疑問。
　㈣按金融帳戶乃個人理財工具，提供金融帳戶者主觀上如認識
    該帳戶可能作為收受、提領特定犯罪所得使用，仍基於幫助
    之犯意，而提供該帳戶之提款卡及密碼，以利洗錢實行，仍
    可成立一般洗錢罪之幫助犯（最高法院109年度台上字第454
    7號判決意旨參照）。本案被告自陳：知道金融帳戶可以用
    來存款跟提款（見本院卷二第89頁），其將本案帳戶之提款
    卡、密碼一併提供予他人使用，主觀上自有將本案帳戶交由
    他人作為受款、領款使用之認知，且被告交出提款卡、密碼
    後，除非向郵局辦理掛失提款卡，實已喪失對本案帳戶之控
    制權，無從追索帳戶內資金去向，則其主觀上亦可預見本案
    帳戶後續資金流向，有無法追索之可能性，對於存入本案帳
    戶內資金如經持有提款卡之人提領後，已無從查得，形成金
    流斷點，將會產生遮斷金流以逃避國家追訴、處罰之效果，
    主觀上亦有認識。被告對於其提供本案帳戶提款卡及密碼之
    行為，將對詐騙份子利用帳戶受領詐欺所得款項，進而加以
    提領，而形成資金追查斷點之洗錢行為提供助力，既可預見
    ，仍予提供，即屬容任其發生而不違背本意，是被告有幫助
    他人洗錢之不確定故意，同堪認定。
　㈤公訴意旨雖認被告亦有交付本案帳戶之存摺，然由前揭客戶
    歷史交易清單之記載可知，本案帳戶遭詐騙份子做為受領贓
    款之人頭帳戶期間（109年6月8日至109年6月14日），各次
    提款均係「卡片提款」或「跨行提款」，即使用提款卡在郵
    局或其他金融機構設置之ATM所為，並無使用存摺、印鑑章
    臨櫃取款之情形，是尚乏積極證據足認詐騙份子確有取得本
    案帳戶之存摺，本院僅能認定被告將本案帳戶之提款卡及密
    碼提供予不詳之人使用，附此敘明。
　㈥綜上所述，本案事證明確，被告否認犯罪所持辯解不足採憑
    ，其犯行洵堪認定，應依法論科。
三、論罪科刑：
　㈠被告僅提供本案帳戶之提款卡、密碼予他人供詐欺取財與洗
    錢犯罪使用，並無證據證明其有參與詐欺取財或洗錢之構成
    要件行為，或有與本案正犯有共同詐欺取財、洗錢之犯意聯
    絡，是被告基於幫助之意思，參與詐欺取財、洗錢之構成要
    件以外之行為，為幫助犯，核其所為，係犯刑法第30條第1
    項前段、第339條第1項之幫助詐欺取財罪及刑法第30條第1
    項前段、洗錢防制法第14條第1項之幫助洗錢罪。
　㈡被告以提供本案帳戶提款卡及密碼之一行為，幫助詐騙份子
    先後對如附表所示5名被害人詐欺取財，為同種想像競合犯
    ；又同時觸犯幫助詐欺取財、幫助洗錢等2罪名，為異種想
    像競合犯，應依刑法第55條前段規定，從一重之幫助洗錢罪
    處斷。
　㈢刑之加重、減輕：
　　⒈被告曾因竊盜案件，經臺灣臺中地方法院以107年度聲字第
      19號裁定應執行有期徒刑10月確定；因違反毒品危害防制
      條例、妨害兵役治罪條例、竊盜等案件，經本院以107年
      度聲字第135號裁定應執行有期徒刑1年5月確定；復因傷
      害案件，經臺灣臺南地方法院以108年度簡字第782號判處
      有期徒刑2月確定，入監接續執行後，於民國108年8月4日
      執行完畢（嗣接續執行另案拘役90日，至108年11月2日出
      監），有臺灣高等法院被告前案紀錄表在卷可稽，其受前
      開徒刑之執行完畢後，5年以內故意再犯本案有期徒刑以
      上之罪，構成累犯，業經檢察官主張並舉證證明無誤。審
      酌本案縱依累犯規定加重最低本刑，亦不生致被告所受刑
      罰超過所應負擔罪責，或其人身自由因此遭受過苛侵害之
      情形，且與罪刑相當原則無違，爰依刑法第47條第1項規
      定，加重其刑。
　　⒉被告為幫助犯，犯罪情節較所幫助之正犯輕微，爰依刑法
      第30條第2項規定，按正犯之刑減輕之。
　　⒊被告所犯罪名之刑同時有加重及減輕事由，依刑法第71條
      第1項規定，先加後減之。
　㈣被告提供本案帳戶，幫助詐騙份子對如附表編號5所示被害人
    詐欺取財及洗錢之事實（即移送併辦部分），雖未據檢察官
    提起公訴，惟與經起訴之提供本案帳戶，幫助詐騙份子對如
    附表編號1至4所示被害人詐欺取財及洗錢之事實間，為想像
    競合犯，具有裁判上一罪關係，已如前述，自為起訴效力所
    及，應由本院併予審判，附此敘明。
　㈤爰以被告之責任為基礎，並審酌其於此詐騙犯案猖獗，利用
    人頭帳戶存提詐欺贓款之事迭有所聞之際，仍不思謹慎管理
    名下金融帳戶，貿然將本案帳戶提款卡、密碼提供予他人，
    容任詐騙份子使用本案帳戶遂行詐欺取財、洗錢等犯罪，雖
    被告未參與構成要件行為，可責性較輕，應非最終之獲利者
    ，亦無證據顯示取得任何報酬、利益，然其所為究已實際造
    成如附表所示5名被害人合計十餘萬元之財產損害，影響其
    等家庭經濟與生活條件甚鉅，並使詐欺贓款去向得以隱匿，
    國家機關追查詐欺正犯及被害人尋求救濟均趨於困難，降低
    詐騙份子為警查獲及遭追償不法所得之風險，助長社會上詐
    騙盛行之歪風，危害治安非輕，仍應予非難；兼衡被告犯罪
    後始終否認犯行之態度，暨其有竊盜、贓物、違反毒品危害
    防制條例、妨害兵役治罪條例、槍砲彈藥刀械管制條例、傷
    害等前科（累犯部分不予重複評價），品行欠佳，自述高中
    肄業學歷之智識程度，業工、日收入1,000元、與母親、小
    孩及妹妹同住、需撫養小孩之生活狀況（見本院卷一第203
    頁，卷二第90頁）等一切情狀，量處如主文所示之刑，並就
    罰金部分諭知易服勞役折算之標準。
四、沒收：
　㈠本案並無證據證明被告確有因提供本案帳戶提款卡、密碼之
    行為，自向其蒐取帳戶之人或詐騙份子處取得任何報酬、利
    益，尚無從對其犯罪所得宣告沒收或追徵。
　㈡幫助犯係指就他人之犯罪加以助力，使其易於實行之積極或
    消極行為而言。其犯罪態樣與實行犯罪之正犯有異，所處罰
    者乃其提供助力之行為本身，而非正犯實行犯罪之行為。因
    此幫助犯不適用責任共同之原則，對正犯所有供犯罪所用或
    因犯罪所得之物，無從併為沒收之諭知（最高法院100年度
    台上字第2701號判決意旨參照）。是被告所幫助之正犯向如
    附表所示5名被害人詐欺取財之犯罪所得，無庸於本案對被
    告諭知沒收或追徵。
　㈢犯第14條之罪，其所移轉、變更、掩飾、隱匿、收受、取得
    、持有、使用之財物或財產上利益，沒收之，洗錢防制法第
    18條第1項前段固有明文。然被告既非實際上自本案帳戶提
    領詐欺所得款項之人，無掩飾隱匿詐欺贓款之犯行，非洗錢
    防制法第14條第1項之正犯，自無上開條文之適用。
　㈣被告提供之本案帳戶提款卡，雖交付他人作為詐欺取財、洗
    錢所用，惟本案帳戶已被列為警示戶，無法再供交易使用，
    且提款卡本身之價值甚低，對之宣告沒收實欠缺刑法上之重
    要性，故依刑法第38條之2第2項規定，不予宣告沒收。
五、適用之法律：
　㈠刑事訴訟法第299條第1項前段。
　㈡洗錢防制法第14條第1項。
　㈢刑法第11條前段、第30條第1項前段、第2項、第339條第1項
    、第55條、第47條第1項、第42條第3項前段。
　㈣刑法施行法第1條之1第1項。
本案經檢察官黃棋安提起公訴，檢察官陳子維移送併辦，檢察官
黃智勇、林宜賢到庭執行職務。
中　　華　　民　　國　　111 　年　　6 　　月　　24　　日
                  刑事第四庭  審判長法　官  羅貞元
 　　　　　　　　　　　　　　　　 　法　官  紀雅惠
 　　　　　　　　　　　　　　　　   法　官  郭世顏
以上正本證明與原本無異。　　　　　　　　　　　　　　　　如不服本判決應於收受判決後20日內向本院提出上訴書狀，並應敘述具體理由。其未敘述上訴理由者，應於上訴期間屆滿後20日內向本院補提理由書(均須按他造當事人之人數附繕本)「切勿逕送上級法院」。告訴人或被害人如對本判決不服者，應具備理由請求檢察官上訴，其上訴期間之計算係以檢察官收受判決正本之日期為準。　　　　　　　　　　　　　　　　　
                                    書記官  劉碧雯
中　　華　　民　　國　　111 　年　　6 　　月　　24　　日
附錄本判決論罪科刑法條：
中華民國刑法第339條
意圖為自己或第三人不法之所有，以詐術使人將本人或第三人之
物交付者，處5年以下有期徒刑、拘役或科或併科50萬元以下罰
金。
以前項方法得財產上不法之利益或使第三人得之者，亦同。
前二項之未遂犯罰之。
洗錢防制法第14條
有第二條各款所列洗錢行為者，處7年以下有期徒刑，併科新臺
幣5百萬元以下罰金。
前項之未遂犯罰之。
前二項情形，不得科以超過其特定犯罪所定最重本刑之刑。
附表：
編號 被害人 犯罪過程    證據名稱 1 丁○○ 詐騙份子透過網路交友軟體假意與丁○○結識並博得好感後，以LINE暱稱「家探」、「達康 Tom 楊正楷」向丁○○佯稱可在網路交易平台代操投資獲利云云，致丁○○陷於錯誤，於109年6月8日22時32分，ATM轉帳12,444元（另支出手續費14元）至本案帳戶；於109年6月11日14時54分，網路轉帳7,000元（另支出手續費14元）至本案帳戶。詐騙份子旋分別於109年6月8日22時48分、109年6月11日15時1分，持提款卡自ATM將丁○○轉入本案帳戶之款項提領殆盡，藉以製造金流斷點，隱匿上開詐欺犯罪所得之去向。    ⒈告訴人丁○○警詢供述（見臺南市政府警察局歸仁分局刑案偵查卷宗，下稱警卷，第7至9頁） ⒉丁○○與「家探」、「達康 Tom 楊正楷」之LINE對話紀錄翻拍照片（見警卷第53至63頁） ⒊丁○○合作金庫帳戶存摺交易明細（見警卷第51頁） ⒋本案帳戶基本資料、客戶歷史交易清單（見1984偵卷二第247至251頁） ⒌臺南市政府警察局第五分局和緯派出所受理刑事案件報案三聯單、受理各類案件紀錄表、金融機構聯防機制通報單、內政部警政署反詐騙諮詢專線紀錄表（見警卷第35至39、43頁） 2 戊○○ 詐騙份子透過網路交友軟體假意與戊○○結識並博得好感後，以LINE暱稱「達康 Tom 楊正楷」向戊○○佯稱可在網路交易平台代操投資獲利云云，致戊○○陷於錯誤，於109年6月11日18時39分、109年6月12日13時34分，ATM存款18,985元、10,985元（均另支出手續費15元）至本案帳戶。詐騙份子旋分別於109年6月11日18時48分至19時6分、109年6月12日13時56分，持提款卡自ATM將戊○○存入本案帳戶之款項提領殆盡，藉以製造金流斷點，隱匿上開詐欺犯罪所得之去向。     ⒈告訴人戊○○警詢供述（見1984偵卷一第141至158頁） ⒉戊○○與「達康 Tom 楊正楷」之LINE對話紀錄翻拍照片（見1984偵卷一第301至320頁） ⒊戊○○台新銀行ATM交易明細表（見1984偵卷一第247、248頁） ⒋本案帳戶基本資料、客戶歷史交易清單（見1984偵卷二第247至251頁） ⒌新北市政府警察局永和分局新生派出所受理刑事案件報案三聯單、受理各類案件紀錄表、受理詐騙帳戶通報警示簡便格式表、內政部警政署反詐騙諮詢專線紀錄表（見1984偵卷一第159、160、183、321、323頁） 3 己○○ 詐騙份子透過網路交友軟體假意與己○○結識並博得好感後，以LINE暱稱「達康 Tom 楊正楷」向己○○佯稱可在網路交易平台代操投資獲利云云，致己○○陷於錯誤，於109年6月12日14時34分、16時30分、17時1分，網路轉帳15,000元、43,000元、40,000元至本案帳戶。詐騙份子旋分別於同日14時48分、16時50分至16時51分、17時18分至17時25分，持提款卡自ATM將己○○轉入本案帳戶之款項提領殆盡，藉以製造金流斷點，隱匿上開詐欺犯罪所得之去向。     ⒈告訴人己○○警詢供述（見1984偵卷一第333至336頁） ⒉己○○與「達康 Tom 楊正楷」之LINE對話紀錄翻拍照片（見1984偵卷二第7至93頁） ⒊己○○網路轉帳交易明細（見1984偵卷二第5、6頁） ⒋本案帳戶基本資料、客戶歷史交易清單（見1984偵卷二第247至251頁） ⒌新北市政府警察局三峽分局橫溪派出所受理刑事案件報案三聯單、受理各類案件紀錄表、受理詐騙帳戶通報警示簡便格式表、金融機構聯防機制通報單、內政部警政署反詐騙諮詢專線紀錄表（見1984偵卷一第337至339、355、357頁，卷二第95、97頁） 4 丙○○ 詐騙份子透過網路交友軟體假意與丙○○結識並博得好感後，以LINE暱稱「達康 林子傑」、「達康 Tom 楊正楷」向丙○○佯稱可在網路交易平台代操投資獲利云云，致丙○○陷於錯誤，於109年6月12日16時43分，網路轉帳17,000元（另支出手續費14元）至本案帳戶。詐騙份子旋於同日16時50分至16時51分，持提款卡自ATM將丙○○轉入本案帳戶之款項提領殆盡，藉以製造金流斷點，隱匿上開詐欺犯罪所得之去向。     ⒈告訴人丙○○警詢供述（見1984偵卷二第113至119頁） ⒉丙○○與「達康 Tom 楊正楷」之LINE對話紀錄翻拍照片（見1984偵卷二第143至154頁） ⒊丙○○第一銀行帳戶餘額明細查詢（見1984偵卷二第125至127頁） ⒋本案帳戶基本資料、客戶歷史交易清單（見1984偵卷二第247至251頁） ⒌南投縣政府警察局草屯分局新光派出所受理刑事案件報案三聯單、受理各類案件紀錄表、受理詐騙帳戶通報警示簡便格式表、金融機構聯防機制通報單、內政部警政署反詐騙諮詢專線紀錄表（見1984偵卷二第155、156、217、219、241、243頁） 5 乙○○ 詐騙份子透過網路交友軟體假意與乙○○結識並博得好感後，以LINE暱稱「達康 Tom 楊正楷」、「達康 Jacky 翁嘉宏」向乙○○佯稱可在網路交易平台代操投資獲利云云，致乙○○陷於錯誤，於109年6月12日0時11分，ATM轉帳1,000元（另支出手續費10元）至本案帳戶。詐騙份子旋於同日13時2分，持提款卡自ATM將乙○○存入本案帳戶之款項提領殆盡，藉以製造金流斷點，隱匿上開詐欺犯罪所得之去向。    ⒈告訴人乙○○警詢供述（見11818偵卷第21至27頁） ⒉乙○○臺灣銀行帳戶存摺存款歷史明細查詢（見11818偵卷第78頁） ⒊本案帳戶基本資料、客戶歷史交易清單（見1984偵卷二第247至251頁） ⒋臺中市政府警察局第五分局北屯派出所受理刑事案件報案三聯單、受理各類案件紀錄表、受理詐騙帳戶通報警示簡便格式表、金融機構聯防機制通報單、內政部警政署反詐騙諮詢專線紀錄表（見11818偵卷第34、35、64、65、82、83頁）